【裁判字號】    99,毒抗,397
【裁判日期】    991231
【裁判案由】    毒品危害防制條例
【裁判全文】
臺灣高等法院刑事裁定                 99年度毒抗字第397號
抗  告  人  黃正良
上列抗告人因違反毒品危害防制條例案件，不服臺灣基隆地方法
院99年度毒聲字第242號，民國99年10月19日裁定（聲請案號：
99 年度聲觀字第230號、99年度毒偵字第1788號），提起抗告，
本院裁定如下：
    主  文
抗告駁回。
    理  由
一、原裁定以：
(一)、聲請意旨略以：被告黃正良基於施用第二級毒品甲基安非他
    命之犯意，於民國（下同）99年7月24日或25日下午2、3時
    許，在基隆市○○區○○路22號住處，以鋁箔紙加熱燒烤之
    方式，非法施用第二級毒品甲基安非他命1次。嗣於99年7月
    27 日上午11時25分許，因毒品另案為警通知到場製作筆錄
    ，經警徵其同意採尿送驗而查獲。上揭事實，業據被告於臺
    灣板橋地方法院檢察署偵詢時坦承不諱，且被告為警查獲當
    時經採尿送驗，結果呈毒品安非他命、甲基安非他命陽性反
    應，有臺灣尖端先進生技醫藥股份有限公司99年8月6日濫用
    藥物檢驗報告及基隆市警察局第二分局偵辦毒品案件尿液檢
    體對照表（檢體編號：99-2-2-8 7）各1紙附卷可稽，被告
    犯嫌堪予認定。核被告所為，係犯毒品危害防制條例第10條
    第2項之施用第二級毒品罪嫌，爰依同條例第20條第1項及觀
    察勒戒處分執行條例第3條第1項規定，聲請裁定將被告送勒
    戒處所觀察、勒戒。
(二)、按「犯第十條之罪者，檢察官應聲請法院裁定，或少年法院
    （地方法院少年法庭）應先裁定，令被告或少年入勒戒處所
    觀察、勒戒，其期間不得逾二月。」、「觀察、勒戒後，檢
    察官或少年法院（地方法院少年法庭）依據勒戒處所之陳報
    ，認受觀察、勒戒人無繼續施用毒品傾向者，應即釋放，並
    為不起訴之處分或不付審理之裁定；認受觀察、勒戒人有繼
    續施用毒品傾向者，檢察官應聲請法院裁定或由少年法院（
    地方法院少年法庭）裁定令入戒治處所強制戒治，其期間為
    六個月以上，至無繼續強制戒治之必要為止。但最長不得逾
    一年。」，毒品危害防制條例第20條第1、2項定有明文。經
    核屬實，應依毒品危害防制條例第20條第1項、觀察勒戒處
    分執行條例第3條第1項，裁定送勒戒處所觀察、勒戒，其期
    間不得逾2月。
二、經查：被告於99年7月24日或25日下午2、3時許，在基隆市
    ○○區○○路22號住處，以鋁箔紙加熱燒烤之方式，非法施
    用第二級毒品甲基安非他命1次之犯行，業據被告於偵查中
    坦承不諱，且被告為警查獲時所採集之尿液經送驗結果，確
    呈毒品安非他命、甲基安非他命陽性反應，有台灣尖端先進
    生技醫藥股份有限公司99年8月6日濫用藥物檢驗報告及基隆
    市警察局第二分局偵辦毒品案件尿液檢體對照表（檢體編號
    ：99-2-287）各1紙在卷可稽，是以被告犯嫌堪予認定，是
    原審裁定被告應送勒戒處所觀察、勒戒，其期間不得逾2月
    ，核無不合。抗告意旨雖以：伊因離婚訴訟心情沮喪才一時
    吸食毒品，伊誠心悔過且亦主動配合警方指證，但因為大女
    兒明年五月考高中，請求法院考量在明年五月以後再讓伊承
    擔法律責任云云，惟有關觀察勒戒之執行事項係由檢察官依
    「觀察勒戒處分執行條例」為之，非屬本院所得審核之權限
    ，自由聲請人向執行機關提出聲請為宜，是本件抗告核屬無
    據，為無理由，自應予駁回。
三、據上論斷，應依刑事訴訟法第412條，裁定如主文。
中    華    民    國    99    年    12    月    31    日
                  刑事第二十三庭審判長法  官  童有德
                                      法  官  陳祐治
                                      法  官  徐蘭萍
以上正本證明與原本無異。
不得再抗告。
                                      書記官  林月蓉
中    華    民    國    99    年    12    月    31    日

司法院資訊處製作；財團法人民間司法改革基金會備份。
